【裁判字號】    97,聲,632
【裁判日期】    970604
【裁判案由】    發還擔保金
【裁判全文】
臺灣板橋地方法院民事裁定               97年度聲字第632號
聲  請  人
即  債權人  琨瑋機電有限公司
法定代理人  乙○○
相  對  人
即  債務人  伸豐機械有限公司
法定代理人  甲○○
上列聲請人聲請發還擔保金事件，本院裁定如下：
    主      文
聲請人於本院九十五年度存字第六四六號擔保提存事件一案所提
存之擔保金新臺幣拾捌萬元准予發還。
聲請程序費用由相對人負擔。
    理      由
一、按訴訟終結後，供擔保人證明已定20日以上之期間，催告受
    擔保利益人行使權利而未行使者，或法院依供擔保利益人之
    聲請，通知受擔保利益人於一定期間內行使權利並向法院為
    行使權利之證明而未證明者，法院應依供擔保人之聲請，以
    裁定命返還其提存物或保證書，民事訴訟法第104條第1項第
    3款定有明文，依同法第106條之規定，於其他依法令供訴訟
    上之擔保者，亦準用之。
二、本件聲請意旨略以：聲請人與相對人間假扣押事件，聲請人
    前依本院95年度裁全字第980 號民事裁定，為擔保假扣押，
    曾提供如主文第1 項所示之新臺幣38萬元為擔保金，並以本
    院95年度存字第646 號提存事件提存後，聲請對相對人之財
    產予以假扣押在案。茲因聲請人已撤銷假扣押裁定，並撤回
    假扣押執行程序，且以存證信函定20日以上之期間催告相對
    人行使權利而未行使，為此提出本院95年度裁全字第980 號
    民事裁定、95年度存字第646 號提存書、96年度全聲字第10
    號民事裁定暨確定證明書等影本各1 份、存證信函影本及其
    回執原本各1 件，聲請發還擔保金等語。
三、經查聲請人前開主張，業據其提出上開證據為證，並經本院
    依職權調閱本院95年度裁全字第980號、95年度執全字第726
    號假扣押保全程序暨執行卷、95年度存字第646 號擔保提存
    卷核閱屬實，聲請人並已於民國97年2 月15日定20日以上期
    間以存證信函催告相對人行使權利，惟相對人於97年2 月18
    日收受後迄未行使權利，復有存證信函影本及其回執原本各
    1 份、臺灣桃園地方法院97年4月30日桃院永民科字第09700
    10235 號函1 紙及本院民事紀錄科查詢表4 紙在卷為證，聲
    請人之聲請意旨核與民事訴訟法第104條第1項第3 款規定相
    符，應予准許。
四、爰依民事訴訟法第95條、第78條，裁定如主文。
中    華    民    國    97    年    6     月    4     日
                  民事第一庭法  官  陳翠琪
以上正本證明與原本無異。
如不服本裁定應於送達後10日內向本院提出抗告狀，並應繳納抗
告裁判費新台幣1,000 元整。
中    華    民    國    97    年    6    月     5     日
                            書記官  李瑞芝


司法院資訊處製作；財團法人民間司法改革基金會備份。
